---
title: "Réplication - Représentation politique des femmes et criminalité en Inde"
output: html_notebook
editor_options: 
  markdown: 
    wrap: 72
---

```{r}
# Pour installer tous les packages nécessaires


# install.packages("tidyverse")
# install.packages("plm")
# install.packages("lmtest")
# install.packages("sandwich")
# install.packages("stargazer")
# install.packages("haven")
# install.packages("here")
# install.packages("clubSandwich")

```


```{r setup, include=FALSE}
# Chargement des packages nécessaires
library(tidyverse)
library(plm)
library(lmtest)
library(sandwich)
library(stargazer)
library(haven)
library(here)
library(clubSandwich)


data <- read_dta(here("tables1to5.dta")) 

```

## Tableau 1 : 

```{r}
# Filtrer les états majeurs et l'année de réforme
table1 <- data %>%
  filter(yearofres == 1, majstate == 1) %>%
  count(year)

print(table1)

```

On a bien le même premier tableau, nos données semblent être les bonnes.

## Table 2 – Statistiques descriptives

```{r}
# Calcul des statistiques
table2a <- data %>%
  filter(year >= 1985, majstate == 1) %>%
  select(
    pcr_womtot, prape2, pwomgirl, pkidmen, pcr_prop, pcr_order, pcr_econ,
    pmurder, pmurder_love, psuic_f, psuic_m
  ) %>%
  pivot_longer(everything(), names_to = "Variable") %>%
  group_by(Variable) %>%
  summarise(
    Moyenne = mean(value, na.rm = TRUE),
    `Écart-type` = sd(value, na.rm = TRUE),
    Min = min(value, na.rm = TRUE),
    Max = max(value, na.rm = TRUE)
  ) %>%
  mutate(across(where(is.numeric), ~round(.x, 3)))

# Affichage 
cat(sprintf("%-18s | %9s | %10s | %10s | %10s\n", 
            "Variable", "Moyenne", "Ecart-type", "Min", "Max"))
for(i in 1:nrow(table2a)) {
  cat(sprintf("%-18s | %9.3f | %10.3f | %10.3f | %10.3f\n",
              table2a$Variable[i], table2a$Moyenne[i], table2a$`Écart-type`[i], 
              table2a$Min[i], table2a$Max[i]))
}


```
## Tableau 3 – Représentation politique et crimes contre les femmes

Définition de fonctions pour rendre la suite du notebook plus lisible

```{r}
# Fonction pour les étoiles
get_stars <- function(p) {
  if (is.na(p)) return("")
  if (p < 0.01) return("***")
  if (p < 0.05) return("**")
  if (p < 0.10) return("*")
  return("")
}

# Estimation paramétrable
estimate <- function(dep_var, data, control_list = "", filter_expr = quote(year >= 1985 & majstate == 1), exp_var, cluster_var) {
  df <- data %>% filter(!!filter_expr)
  rhs <- paste(
    c(exp_var, control_list, "factor(year)")[!sapply(c(exp_var, control_list, "factor(year)"), is.null)],
    collapse = " + "
  )
  formula <- as.formula(paste(dep_var, "~", rhs))
  mod <- plm(
    formula,
    data = df,
    index = c(cluster_var, "year"),
    model = "within"
  )
  ct <- coeftest(mod, vcov = vcovHC(mod, cluster = "group"))
  r2 <- summary(mod)$r.squared["rsq"]
  nobs <- nobs(mod)
  if (!exp_var %in% rownames(ct)) {
    return(tibble(
      Variable = dep_var,
      Coefficient = NA_real_,
      StdError = NA_real_,
      Stars = "",
      pval = NA_real_, 
      R2 = r2,
      N = nobs
    ))
  }
  coef <- ct[exp_var, 1]
  se <- ct[exp_var, 2]
  pval <- ct[exp_var, 4]
  stars <- get_stars(pval)
  tibble(
    Variable = dep_var,
    Coefficient = round(coef, 3),
    StdError = round(se, 3),
    Stars = stars,
    pval = pval, 
    R2 = round(r2, 3),
    N = nobs
  )
}

# Fonction pour plusieurs variables dépendantes
estimate_multiple <- function(dep_vars, data, control_list = NULL, filter_expr = quote(year >= 1985 & majstate == 1), labels = NULL, exp_var="postwres", cluster_var="stateid") {
  results <- map_dfr(dep_vars, ~estimate(.x, data, control_list, filter_expr, exp_var=exp_var, cluster_var=cluster_var))
  if (!is.null(labels)) results$Variable <- labels
  results
}

# Fonction d'affichage formaté
display_results <- function(results, title, digits = 3) {
  cat(paste(title, "\n"))
  cat("-----------------------------------------------------------------\n")
  cat(sprintf("%-25s %-10s %-10s %-8s %-6s\n", "Variable dépendante", "Estimation", "Erreur std.", "R²", "N"))
  cat("-----------------------------------------------------------------\n")
  for (i in 1:nrow(results)) {
    coef_str <- ifelse(is.na(results$Coefficient[i]), "NA", paste0(formatC(results$Coefficient[i], digits=digits, format="f"), results$Stars[i]))
    se_str <- ifelse(is.na(results$StdError[i]), "NA", paste0("[", formatC(results$StdError[i], digits=digits, format="f"), "]"))
    r2_str <- ifelse(is.na(results$R2[i]), "NA", formatC(results$R2[i], digits=2, format="f"))
    n_str <- ifelse(is.na(results$N[i]), "NA", as.character(results$N[i]))
    cat(sprintf("%-25s %-10s %-10s %-8s %-6s\n",
                results$Variable[i],
                coef_str,
                se_str,
                r2_str,
                n_str))
  }
  cat("-----------------------------------------------------------------\n")
  cat("* p<0.10, ** p<0.05, *** p<0.01\n")
}

```

A noter qu'il est important de corriger les erreurs standard pour le
clustering. Si on ne corrigeait pas, on pourrait sous-estimer les
erreurs standards, car les observations d’un même état ne sont pas
indépendantes. Cela pourrait conduire à des conclusions erronées sur la
significativité statistique des résultats.

# Modèle 1 - Sans contrôles 
L’effet fixe d’état est inclus via model =
"within" sur stateid (c'est le clustering at the state level), tandis
que les effets fixes d’année sont ajoutés explicitement via factor(year)
dans la formule. Les deux sont nécessaires pour contrôler à la fois les
spécificités inobservées des états et les chocs communs à toutes les
années.

```{r}
dep_vars <- c("lpcr_womtot", "lprape2", "lpwomgirl")
labels <- c("Crimes totaux sur femmes", "Viols", "Kidnappings femmes")

results <- estimate_multiple(dep_vars, data, filter_expr = quote(year >= 1985 & majstate == 1), labels = labels)
display_results(results, "Effet du quota femmes sur les crimes contre les femmes (effets fixes état et année)")

```

# Modèle 2 - Avec contrôles démographiques et PIB 
Extrait de l'article pour trouver les variables de contrôle "Demographic and economic
controls include literacy, urbanization, female-male ratio, percent
population in farming, and real per capita state domestic product."

```{r}
# Variables dépendantes et labels
dep_vars <- c("lpcr_womtot", "lprape2", "lpwomgirl")
labels <- c("Crimes totaux sur femmes", "Viols", "Kidnappings femmes")
controls <- "pfemale + prural + plit + pfarm + womancm + pcgsdp"

results <- estimate_multiple(dep_vars, data, control_list = controls, labels = labels)
display_results(results, "Effet du quota femmes sur les crimes contre les femmes (contrôles démographiques, économiques et politiques)")

```

# Modèle 3 - Avec police 
On ajoute la variable de contrôle associée à la force utilisée par la police

```{r}
# Variables dépendantes et labels
dep_vars <- c("lpcr_womtot", "lprape2", "lpwomgirl")
labels <- c("Crimes totaux sur femmes", "Viols", "Kidnappings femmes")
controls <- "pfemale + prural + plit + pfarm + womancm + pcgsdp + ppol_strength"

results <- estimate_multiple(dep_vars, data, control_list = controls, labels = labels)
display_results(results, "Effet du quota femmes sur les crimes contre les femmes (contrôle sur l'usage de la force de la police)")

```

# Modèle 4 - Avec alphabétisation féminine 
Ajout de l'alphabétisation féminine aux variables de contrôle

```{r}
# Variables dépendantes et labels
dep_vars <- c("lpcr_womtot", "lprape2", "lpwomgirl")
labels <- c("Crimes totaux sur femmes", "Viols", "Kidnappings femmes")
controls <- "pfemale + prural + plit + pfarm + womancm + pcgsdp + ppol_strength + pwlit"

results <- estimate_multiple(dep_vars, data, control_list = controls, labels = labels)
display_results(results, "Effet du quota femmes sur les crimes contre les femmes (contrôle sur l'alphabétisation des femmes)")
```

# Modèle 5 - Avec tendances spécifiques à l'état
Jusqu'ici, l'idée était surtout de tester différentes variables de contrôle de manière
classique. Mais on peut vouloir contrôler pour des tendances temporelles
propres à chaque état et pas uniquement sur une tendance à l'échelle du
pays entier. Cela permet de prendre en compte le fait que chaque état
peut avoir une évolution du crime qui lui est propre, indépendamment des
effets fixes d’état (qui capturent seulement les différences constantes
entre états) et des effets fixes d’année (qui capturent les chocs
communs à tous les états sur une année donnée).

```{r}
# Création d'une variable trend centrée autour de 1995
data <- data %>%
  mutate(trend = year - 1995)

# Variables dépendantes et labels
dep_vars <- c("lpcr_womtot", "lprape2", "lpwomgirl")
labels <- c("Crimes totaux sur femmes", "Viols", "Kidnappings femmes")
controls <- "factor(stateid):trend"

results <- estimate_multiple(dep_vars, data, control_list = controls, labels = labels)
display_results(results, "Effet du quota femmes sur les crimes contre les femmes (contrôle de tendance spécifique à l'état uniquement)")
```

# Modèle 6 - Avec tendances spécifiques à l'état + tous les autres contrôles précédents

```{r}
# Variables dépendantes et labels
dep_vars <- c("lpcr_womtot", "lprape2", "lpwomgirl")
labels <- c("Crimes totaux sur femmes", "Viols", "Kidnappings femmes")
controls <- "pfemale + prural + plit + pfarm + womancm + pcgsdp + ppol_strength + factor(stateid):trend"

results <- estimate_multiple(dep_vars, data, control_list = controls, labels = labels)
display_results(results, "Effet du quota femmes sur les crimes contre les femmes (contrôle de tendance spécifique à l'état + tous les autres )")
```

## Tableau 4
Ici on vient regarder l'influence de la représentation politiques des femmes sur
les déclarations de crimes qui ne sont pas commis contre elles.

# Modèle 1 : Sans contrôles

```{r}
# Variables dépendantes et labels
dep_vars <- c("lpkidmen", "lpcr_prop", "lpcr_order", "lpcr_econ")
labels <- c("Kidnapping hommes", "Crimes propriété", "Crimes ordre public", "Crimes économiques")

results <- estimate_multiple(dep_vars, data, labels = labels)
display_results(results, "Effet du quota femmes sur les crimes pas contre les femmes (sans contrôle)")
```

# Modèle 2 : Contrôles démographiques, économiques et politiques

```{r}
# Variables dépendantes et labels
dep_vars <- c("lpkidmen", "lpcr_prop", "lpcr_order", "lpcr_econ")
labels <- c("Kidnapping hommes", "Crimes propriété", "Crimes ordre public", "Crimes économiques")
controls <- "pfemale + prural + plit + pfarm + womancm + pcgsdp"

results <- estimate_multiple(dep_vars, data, control_list = controls, labels = labels)

display_results(results, "Effet du quota femmes sur les crimes pas contre les femmes (contrôles démographiques, économiques et politiques)")

```

# Modèle 3 : + Police

```{r}
# Variables dépendantes et labels
dep_vars <- c("lpkidmen", "lpcr_prop", "lpcr_order", "lpcr_econ")
labels <- c("Kidnapping hommes", "Crimes propriété", "Crimes ordre public", "Crimes économiques")
controls <- "pfemale + prural + plit + pfarm + womancm + pcgsdp + ppol_strength"

results <- estimate_multiple(dep_vars, data, control_list = controls, labels = labels)

display_results(results, "Effet du quota femmes sur les crimes pas contre les femmes (contrôles sur la force utilisée par la police)")

```

# Modèle 4 : + Trend

```{r}
# Variables dépendantes et labels
dep_vars <- c("lpkidmen", "lpcr_prop", "lpcr_order", "lpcr_econ")
labels <- c("Kidnapping hommes", "Crimes propriété", "Crimes ordre public", "Crimes économiques")
controls <- "pfemale + prural + plit + pfarm + womancm + pcgsdp + ppol_strength  + factor(stateid):trend"

results <- estimate_multiple(dep_vars, data, control_list = controls, labels = labels)

display_results(results, "Effet du quota femmes sur les crimes pas contre les femmes (contrôles sur les trends par état)")

```

On n'a plus aucune significativité de la représentation politique des
femmes sur ces crimes.

## Tableau 5 – Crimes où le biais de déclaration est minimal

Meutres, Suicides de femmes, Suicides d'hommes, Meutres liés à des
relations amoureuses ou sexuelles ("Meurtres passionnels"), Part des
"meutres passionnels"

```{r}
# Variables dépendantes et labels
dep_vars <- c("lpmurder", "lpsuic_f", "lpsuic_m", "lpmurder_love", "sh_murder_lovedowry")
labels <- c("Meutres", "Suicides de femmes", "Suicides d'hommes", '"Meutres passionnels"','Part "passionnelle"')
controls <- "pfemale + prural + plit + pfarm + womancm + pcgsdp + ppol_strength"

results <- estimate_multiple(dep_vars, data, control_list = controls, filter_expr = quote(year >= 1985 & majstate == 1), labels = labels)

display_results(results, "Panel A - Sans les trends par état")

controls <- "pfemale + prural + plit + pfarm + womancm + pcgsdp + ppol_strength  + factor(stateid):trend"


results <- estimate_multiple(dep_vars, data, control_list = controls, filter_expr = quote(year >= 1985 & majstate == 1), labels = labels)

display_results(results, "Panel B - Avec les trends par état")
```

Meutres de femmes et Meutres d'hommes

```{r}
# Variables dépendantes et labels
dep_vars <- c("lpmurder_f", "lpmurder_m")
labels <- c("Meutres de femmes", "Meutres d'hommes")

results <- estimate_multiple(dep_vars, data, control_list = "", filter_expr = quote(year >= 1985 & elec_womres > 1999 & majstate == 1), labels = labels)

display_results(results, "Panel A - Sans aucun contrôle")

controls <- "pfemale + prural + plit + pfarm + womancm + pcgsdp + ppol_strength"

results <- estimate_multiple(dep_vars, data, control_list = controls, filter_expr = quote(year >= 1985 & elec_womres > 1999 & majstate == 1), labels = labels)

display_results(results, "Panel A - Avec les contrôles mais sans les trends pas état")

controls <- "pfemale + prural + plit + pfarm + womancm + pcgsdp + ppol_strength  + factor(stateid):trend"

results <- estimate_multiple(dep_vars, data, control_list = controls, filter_expr = quote(year >= 1985 & elec_womres > 1999 & majstate == 1), labels = labels)

display_results(results, "Panel B - Avec les trends par état")


```

Je propose des résultats supplémentaires ici qui n'ont pas été proposés
par les auteurs. Je pense que c'est lié au fait qu'il y a un échantillon
assez faible mais je ne sais pas trop expliquer vraiment pourquoi...

## Tableau 6

```{r}
# Fonction d'estimation Tableau 6 et 7 pour les Panels complets

estimate_table67 <- function(dep_var, data, filter_expr, cluster_var = "gram_panchayat") {
  df <- data %>% filter(!!filter_expr)
  
  formula <- as.formula(paste(dep_var, "~ res_woman + factor(district) + factor(ident)"))
  mod <- plm(formula, data = df)
  ct <- coef_test(mod, vcov = vcovCR(mod, cluster = df[[cluster_var]], type = "CR1"))
  if (!"res_woman" %in% rownames(ct)) {
    return(tibble(
      Variable = dep_var,
      Estimate = NA_real_,
      StdError = NA_real_,
      Stars = "",
      pval = NA_real_,
      R2 = as.numeric(NA),
      N = nobs(mod)
    ))
  }
  tibble(
    Variable = dep_var,
    Coefficient = ct["res_woman", 2],
    StdError = ct["res_woman", 3],
    Stars = get_stars(ct["res_woman", 5]),
    pval = ct["res_woman", 5],
    R2 = summary(mod)$r.squared["rsq"],
    N = nobs(mod)
  )
}

# Fonction pour plusieurs variables dépendantes
estimate_multiple67 <- function(dep_var, data, filter_expr, labels = "") {
  results <- map_dfr(dep_var, ~estimate_table67(.x, data, filter_expr = filter_expr))
  if (!is.null(labels)) results$Variable <- labels
  results
}

```

```{r}
# Charger les données
data6 <- read_dta(here("table6.dta"))

dep_vars6 <- c("anycrime", "s_molest", "s_evetease", "s_attack")
labels6 <- c("Tout crime", "Molestation", "Harcèlement sexuelle", "Agression physique")

# Femmes - Panel A
res6_f <- estimate_multiple67(dep_vars6, data6, filter_expr = quote(female == 1), labels6)

```

Données tableau 7

```{r}
data7 <- read_dta(here("table7.dta"))

fir_vars <- c("fir_evetease", "fir_bicycle", "fir_cell", "fir_beaten", "fir_motor")
nfir_vars <- paste0("n", fir_vars)

# Standardisation des variables 
for (v in fir_vars) {
  m <- mean(data7[[v]][data7$res_woman == 1], na.rm = TRUE)
  sdv <- sd(data7[[v]][data7$res_woman == 1], na.rm = TRUE)
  data7[[paste0("n", v)]] <- (data7[[v]] - m) / sdv
}

# Création de la variable moyenne 
data7 <- data7 %>%
  rowwise() %>%
  mutate(ave_fir = mean(c_across(all_of(nfir_vars)), na.rm = TRUE)) %>%
  ungroup()

dep_vars7 <- c("ave_fir", "fir_evetease", "fir_cell", "fir_beaten")
labels7 <- c("Moyenne FIR", "FIR Harcèlement sexuel", "FIR téléphone", "FIR battue")


# Femmes, toute période
res7_f <- estimate_multiple67(dep_vars7, data7, filter_expr = quote(female == 1), labels7)

# Hommes, toute période
res7_m <- estimate_multiple67(dep_vars7, data7, filter_expr = quote(female == 0), labels7)



```

```{r}
# Fonction d'estimation Tableau 6 et 7 pour les panels non complets

estimate_table67_part <- function(dep_var, data, filter_expr, cluster_var = "gram_panchayat") {
  df <- data %>% filter(!!filter_expr)
  
  formula <- as.formula(paste(dep_var, "~ res_woman + factor(district)"))
  mod <- lm(formula, data = df)
  ct <- coef_test(mod, vcov = vcovCR(mod, cluster = df[[cluster_var]], type = "CR1"))
  if (!"res_woman" %in% rownames(ct)) {
    return(tibble(
      Variable = dep_var,
      Estimate = NA_real_,
      StdError = NA_real_,
      Stars = "",
      pval = NA_real_,
      R2 = as.numeric(NA),
      N = nobs(mod)
    ))
  }
  tibble(
    Variable = dep_var,
    Coefficient = ct["res_woman", 2],
    StdError = ct["res_woman", 3],
    Stars = get_stars(ct["res_woman", 5]),
    pval = ct["res_woman", 5],
    R2 = summary(mod)$r.squared["rsq"],
    N = nobs(mod)
  )
}

# Fonction pour plusieurs variables dépendantes
estimate_multiple67_part <- function(dep_var, data, filter_expr, labels = "") {
  results <- map_dfr(dep_var, ~estimate_table67_part(.x, data, filter_expr = filter_expr))
  if (!is.null(labels)) results$Variable <- labels
  results
}


# Tableau 6 - Suite des calculs

res6_fb <- estimate_multiple67_part(dep_vars6, data6, filter_expr = quote(female == 1 & ident == "base"), labels6)
res6_fe <- estimate_multiple67_part(dep_vars6, data6, filter_expr = quote(female == 1 & ident == "end"), labels6)


# Tableau 7 - Suite des calculs
# Femmes - Panel B
res7_fb <- estimate_multiple67_part(dep_vars7, data7, filter_expr = quote(female == 1 & ident == "base"), labels7)

# Femmes - Panel C
res7_fe <- estimate_multiple67_part(dep_vars7, data7, filter_expr = quote(female == 1 & ident == "end"), labels7)

# Hommes - Panel B
res7_mb <- estimate_multiple67_part(dep_vars7, data7, filter_expr = quote(female == 0 & ident == "base"), labels7)
# Hommes - Panel C
res7_me <- estimate_multiple67_part(dep_vars7, data7, filter_expr = quote(female == 0 & ident == "end"), labels7)


```

Affichage du tableau 6

```{r}
display_results(res6_f, "Femmes (toute période)", 4)
display_results(res6_fb, "Femmes (Baseline)", 4)
display_results(res6_fe, "Femmes (End-line)", 4)


```

Affichage du tableau 7

```{r}
display_results(res7_f, "Femmes (toute période)", 4)
display_results(res7_fb, "Femmes (Baseline)", 4)
display_results(res7_fe, "Femmes (End-line)", 4)


display_results(res7_m, "Hommes (toute période)", 4)
display_results(res7_mb, "Hommes (Baseline)", 4)
display_results(res7_me, "Hommes (End-line)", 4)

```
## Tableau 8 
Ce tableau n'a pas grand intérêt, ce ne sont que des calculs
de moyennes pondérées.

```{r}
# Pour table8a1.dta
data8a1 <- read_dta(here("table8a1.dta"))
data8a1 <- data8a1 %>% mutate(pyes = frequency / ntot)
print(data8a1)

# Pour table8a2.dta
data8a2 <- read_dta(here("table8a2.dta"))
data8a2 <- data8a2 %>% mutate(pyes = frequency / ntot)
print(data8a2)

```

## Tableau 9

```{r}
estimate_table9 <- function(dep_var, data, year_min, controls, trend = FALSE) {
  df <- data %>% filter(year >= year_min, majstate == 1)
  if (trend) {
    df <- df %>% mutate(trend = year - year_min)
    rhs <- paste(controls, "factor(stateid):trend", "factor(year)", sep = " + ")
  } else {
    rhs <- paste(controls, "factor(year)", sep = " + ")
  }
  formula <- as.formula(paste(dep_var, "~ postwres +", rhs))
  mod <- plm(
    formula,
    data = df,
    index = c("stateid", "year"),
    model = "within"
  )
  ct <- coeftest(mod, vcov = vcovHC(mod, cluster = "group"))
  tibble(
    Variable = dep_var,
    Estimate = round(ct["postwres", 1], 3),
    StdError = round(ct["postwres", 2], 3),
    Stars = get_stars(ct["postwres", 4]),
    pval = ct["postwres", 4],
    R2 = round(summary(mod)$r.squared["rsq"], 3),
    N = nobs(mod),
    Trend = trend
  )
}

```

Pour l'affichage du tableau 9

```{r}
# Fonction d'affichage complet du tableau 9
display_table9 <- function(results_m1, results_m2, title = "Tableau 9 - Effet du quota femmes sur l'activité policière", label_dict) {
  cat(paste0(title, "\n"))
  cat("-----------------------------------------------------------------------------------\n")
  cat(sprintf("%-25s %-15s %-10s %-12s %-8s %-6s\n", 
              "Variable dépendante", "Spécification", "Estimation", "Erreur std.", "R²", "N"))
  cat("-----------------------------------------------------------------------------------\n")
  for (i in 1:nrow(results_m1)) {
    # Panel A : sans trend spécifique à l'état
    cat(sprintf("%-25s %-15s %-10s %-12s %-8s %-6s\n",
                label_dict[results_m1$Variable[i]],
                "Sans trend",
                paste0(formatC(results_m1$Estimate[i], digits=3, format="f"), results_m1$Stars[i]),
                paste0("[", formatC(results_m1$StdError[i], digits=3, format="f"), "]"),
                formatC(results_m1$R2[i], digits=2, format="f"),
                results_m1$N[i]))
    # Panel B : avec trend spécifique à l'état
    cat(sprintf("%-25s %-15s %-10s %-12s %-8s %-6s\n",
                label_dict[results_m2$Variable[i]],
                "Avec trend",
                paste0(formatC(results_m2$Estimate[i], digits=3, format="f"), results_m2$Stars[i]),
                paste0("[", formatC(results_m2$StdError[i], digits=3, format="f"), "]"),
                formatC(results_m2$R2[i], digits=2, format="f"),
                results_m2$N[i]))
  }
  cat("-----------------------------------------------------------------------------------\n")
  cat("* p<0.10, ** p<0.05, *** p<0.01\n")
}

```

Calculs et affichage

```{r}
data9 <- read_dta(here("tables1to5.dta"))

arrest_vars <- c("lparrest_womcrime", "lparrest_rape", "lparrest_womgirl", "lparrest_nonwomen", "lparrest_kidmen")
arrest_dict <- c(
  "lparrest_womcrime" = "Crimes vs femmes",
  "lparrest_rape" = "Viols",
  "lparrest_womgirl" = "Kidnapping de femmes",
  "lparrest_nonwomen" = "Crimes pas vs femmes",
  "lparrest_kidmen" = "Kidnapping d'hommes"
)
controls <- "pfemale + prural + plit + pfarm + womancm + pcgsdp + ppol_strength"

# Modèle sans trend
results9_m1 <- map_dfr(arrest_vars, ~estimate_table9(.x, data9, year_min = 1988, controls = controls, trend = FALSE))
# Modèle avec trend spécifique à l'état
results9_m2 <- map_dfr(arrest_vars, ~estimate_table9(.x, data9, year_min = 1988, controls = controls, trend = TRUE))


display_table9(results9_m1, results9_m2, "Tableau 9 - Effet du quota femmes sur l'activité policière", label_dict=arrest_dict)

```

## Tableau 10 
# Panel A


```{r}
# Import des données
data10a <- read_dta(here("table10a.dta"))
data10b <- read_dta(here("tables1to5.dta"))


estimate_table10A <- function(data, trend = FALSE) {
  # Préparation
  controls <- "wdistres + postwres + pfemale + purban + plitf"
  if (trend) {
    data <- data %>% mutate(trend = year - min(year, na.rm = TRUE))
    rhs <- paste(controls, "factor(stateid):trend", "factor(year)", sep = " + ")
  } else {
    rhs <- paste(controls, "factor(year)", sep = " + ")
  }
  formula <- as.formula(paste("lpcr_wom ~", rhs))
  mod <- plm(
    formula,
    data = data,
    index = c("distid", "year"),
    model = "within"
  )
  ct <- coeftest(mod, vcov = vcovHC(mod, cluster = "group"))
  # Résultats pour wdistres et postwres
  vars <- c("wdistres", "postwres")
  res <- tibble(
    Variable = vars,
    Estimate = sapply(vars, function(v) if (v %in% rownames(ct)) round(ct[v, 1], 3) else NA_real_),
    StdError = sapply(vars, function(v) if (v %in% rownames(ct)) round(ct[v, 2], 3) else NA_real_),
    Stars = sapply(vars, function(v) if (v %in% rownames(ct)) get_stars(ct[v, 4]) else ""),
    pval = sapply(vars, function(v) if (v %in% rownames(ct)) ct[v, 4] else NA_real_),
    R2 = round(summary(mod)$r.squared["rsq"], 3),
    N = nobs(mod),
    Trend = trend
  )
  res
}

# Calculs

# Sans trend 
res10a_m1 <- estimate_table10A(data10a, trend = FALSE)
# Avec trend 
res10a_m2 <- estimate_table10A(data10a, trend = TRUE)

```

# Panel B

```{r}
estimate_table10B <- function(dep_var, data, trend = FALSE, iv = FALSE) {
  controls <- "pfemale + prural + pwlit + pfarm + womancm + pcgsdp + ppol_strength"
  df <- data %>% filter(year >= 1985, majstate == 1)
  if (trend) {
    df <- df %>% mutate(trend = year - 1985)
    rhs <- paste(controls, "factor(stateid):trend", "factor(year)", sep = " + ")
  } else {
    rhs <- paste(controls, "factor(year)", sep = " + ")
  }
  if (iv) {
    # IV regression
    formula <- as.formula(paste(dep_var, "~ wwinner +", rhs, "| . -wwinner + wwinclose5"))
    mod <- plm(formula, data = df, index = c("stateid", "year"), model = "within")
  } else {
    # OLS regression
    formula <- as.formula(paste(dep_var, "~ wwinner +", rhs))
    mod <- plm(formula, data = df, index = c("stateid", "year"), model = "within")
  }
  ct <- coeftest(mod, vcov = vcovHC(mod, cluster = "group"))
  tibble(
    Variable = dep_var,
    Estimate = if ("wwinner" %in% rownames(ct)) round(ct["wwinner", 1], 3) else NA_real_,
    StdError = if ("wwinner" %in% rownames(ct)) round(ct["wwinner", 2], 3) else NA_real_,
    Stars = if ("wwinner" %in% rownames(ct)) get_stars(ct["wwinner", 4]) else "",
    pval = if ("wwinner" %in% rownames(ct)) ct["wwinner", 4] else NA_real_,
    R2 = round(summary(mod)$r.squared["rsq"], 3),
    N = nobs(mod),
    Trend = trend,
    IV = iv
  )
}

dep_vars10B <- c("lpcr_womtot", "lprape2", "lpwomgirl")

# OLS sans trend
res10b_ols1 <- map_dfr(dep_vars10B, ~estimate_table10B(.x, data10b, trend = FALSE, iv = FALSE))
# OLS avec trend
res10b_ols2 <- map_dfr(dep_vars10B, ~estimate_table10B(.x, data10b, trend = TRUE, iv = FALSE))
# IV sans trend
res10b_iv1 <- map_dfr(dep_vars10B, ~estimate_table10B(.x, data10b, trend = FALSE, iv = TRUE))
# IV avec trend
res10b_iv2 <- map_dfr(dep_vars10B, ~estimate_table10B(.x, data10b, trend = TRUE, iv = TRUE))


```
```{r}
affichage_table10 <- function(results, titre = NULL) {
  if (!is.null(titre)) cat(titre, "\n")
  cat(sprintf("%-15s | %-10s | %-10s | %-4s | %-6s | %-15s\n", 
              "Variable", "Estimation", "Erreur std.", "R²", "N", "Modèle"))
  cat(strrep("-", 70), "\n")
  for (i in 1:nrow(results)) {
    coef_str <- ifelse(is.na(results$Estimate[i]), "NA", paste0(formatC(results$Estimate[i], digits=3, format="f"), results$Stars[i]))
    se_str <- ifelse(is.na(results$StdError[i]), "NA", paste0("[", formatC(results$StdError[i], digits=3, format="f"), "]"))
    r2_str <- ifelse(is.na(results$R2[i]), "NA", formatC(results$R2[i], digits=2, format="f"))
    n_str <- ifelse(is.na(results$N[i]), "NA", as.character(results$N[i]))
    modele_str <- ifelse(is.null(results$Modèle[i]), "", results$Modèle[i])
    cat(sprintf("%-15s | %-10s | %-10s | %-4s | %-6s | %-15s\n",
                results$Variable[i], coef_str, se_str, r2_str, n_str, results$Modèle[i]))
  }
  cat(strrep("-", 70), "\n")
  cat("* p<0.10, ** p<0.05, *** p<0.01\n")
}

# Exemple d'utilisation
affichage_table10(bind_rows(
  res10a_m1 %>% mutate(Modèle = "Sans trend état"),
  res10a_m2 %>% mutate(Modèle = "Avec trend état")
), titre = "Tableau 10A - Effet quota district et état")

results10B <- bind_rows(
  res10b_ols1 %>% mutate(Modèle = "OLS sans trend"),
  res10b_ols2 %>% mutate(Modèle = "OLS avec trend"),
  res10b_iv1 %>% mutate(Modèle = "IV sans trend"),
  res10b_iv2 %>% mutate(Modèle = "IV avec trend")
)

affichage_table10(results10B, titre = "Tableau 10B - Femmes élues et crimes contre les femmes")



```
